# JOSE NICOLAS SOLER CH.

Madrid-Cundinamarca/Colombia • jnsoler04@gmail.com • +57 316 3841915

### OBJETIVO PROFESIONAL

Programador de soluciones web Full Stack (Java-React) con experiencia en desarrollo de sistemas informáticos orientados a la web, automatización financiera y asistente administrativo bilingüe. Apasionado por la innovación tecnológica, con el objetivo de encontrar oportunidades laborales a largo plazo que permitan crecimiento tanto personal como profesional.

### **EXPERIENCIA**

SOFKA Antioquia, Medellín
Consultor de desarrollo remoto 2022 - 2023

- Desarrollé y documenté soluciones web con React-NodeJs para empleados y clientes.
- Asistí a programadores Senior en el desarrollo e implementación de APIs con Java.
- Participé en la planificación de cronogramas de entrega bajo metodologías Scrum.
- Escribí un 70% de las pruebas unitarias necesarias para incrementar la calidad del código y seguir estándares de calidad.

# LOGISTICA & TRANSPORTES TORO S.A.S.

Bogotá, Colombia 2020 - 2021

Consultor independiente Informático remoto

- Escribí código para proyectos web con HTML, CSS y JavaScript para destacar la imagen de la compañía en plataformas virtuales.
- Optimicé el contenido web con técnicas de SEO, mejorando la visibilidad en los motores de búsqueda.
- Traduje documentación técnica y participé en la negociación de acuerdos comerciales por correo electrónico en plataformas como Alibaba y Amazon.

# ALIMENTOS CONCENTRADOS RAZA LTDA.

Bogotá, Colombia

2019 - 2020

### Asistente de Finanzas y Logística

- Realicé tareas de soporte administrativo en el área de logística. Digitalizando, contabilizando y archivando soportes usados en las operaciones logísticas.
- Generaba regularmente estados financieros y logísticos, informando al jefe de área el estado actual de los inventarios.
- Automaticé un 30% los procesos financieros y logísticos, con sistemas de WMS e implementaciones VBA Excel.

## **EDUCACIÓN**

SENARemotoTécnico en Programación de Aplicaciones para Dispositivos Móviles.10/2024

Coding Dojo – Forge Remoto

Bootcamp - Técnicas De Desarrollo De Aplicaciones Full Stack En Java. 08/2023

SENA
Curso - Controles y seguridad informática & Auditoria Informática.

Remoto
10/2021

SENA Cundinamarca, Mosquera

Técnico - Contabilización de operaciones comerciales y financieras.

08/2021

### HABILIDADES

**Idiomas:** Español nativo e Ingles conversacional (B2).

Programación: HTML5, CSS(SASS), Tailwind, JavaScript (React, MUI, Sequalize, NodeJs, Express, Jest), Java, MySQL, MongoDB.

Sistemas operativos: Windows y Linux.

Diseño grafico: Photoshop, Sony Vegas, Figma.

Herramientas Ofimáticas: Microsoft Excel (VBA), Word y Outlook; Google Docs Editor.

Páginas Web: Portafolio profesional: https://jnsoler12012.github.io/three-portfolio-website-GitPage.